【裁判字號】    97,訴,388
【裁判日期】    970530
【裁判案由】    違反著作權法等
【裁判全文】
臺灣士林地方法院刑事判決               97年度訴字第388號
公  訴  人  臺灣士林地方法院檢察署檢察官
被      告  甲○○
上列被告因違反著作權法案件，經檢察官提起公訴（96年度偵字
第14882 號），被告於準備程序中就被訴事實為有罪之陳述，經
本院合議庭裁定認宜由受命法官獨任行簡式審判程序，並判決如
下：
    主  文
甲○○意圖銷售而擅自以重製於光碟之方法侵害他人之著作財產
權，處有期徒刑拾月，緩刑年。扣案盜版遊戲光碟拾玖片、
空白光碟伍拾片、燒錄器貳台、外接式320GB 硬碟壹顆、外接式
120GB 硬碟壹顆及電腦主機（內建燒錄機貳台）壹台，均沒收。
    事實及理由
一、本件犯罪事實、證據除引用檢察官起訴書之記載外，另補充
    如下：
  (一)上揭犯罪事實，業據被告甲○○於本院訊問時坦承不諱（見
    本院卷第23頁、第27頁），復有起訴書所列舉之各項證據在
    卷可佐，足見被告自白與事實相符，堪予採信。
  (二)本件被告已與告訴人和解，有和解書1 份在卷可稽 (見本院
    卷第32頁)。
  (三)扣案物品數量，有扣押物品清單在卷可憑（見本院卷第19頁
    ）。是本件事證明確，被告犯行洵堪認定，應依法論科。
二、核被告所為，係犯著作權法第91條第3 項、第2 項之意圖銷
    售而擅自以重製於光碟之方法侵害他人之著作財產權罪、商
    標法第81條第1 款之未得商標權人同意於同一商品使用相同
    之註冊商標罪及刑法第220 條第2 項、第210 條之偽造準私
    文書罪。按著作權法第91條第2 項既係規定意圖銷售或出租
    而擅自重製他人著作，則按照低度行為吸收於高度行為之原
    則，其出賣散布重製他人著作之行為，當吸收於擅自重製行
    為之中，自應專依重製之規定處罰（最高法院92年度臺上字
    第1425號判決參照）。被告意圖散布而持有盜版光碟，並據
    以重製盜版光碟，進而為出售散布行為，其意圖散布而持有
    之低度行為，為其散布之高度行為所吸收；其出售散布之低
    度行為又為重製盜版光碟片之高度行為所吸收，均不另論罪
    。又按刑事法若干犯罪行為態樣，本質上原具有反覆、延續
    實行之特徵，立法時既予特別歸類，定為犯罪構成要件之行
    為要素，則行為人基於概括之犯意，在密切接近之一定時、
    地持續實行之複次行為，倘依社會通念，於客觀上認為符合
    一個反覆、延續性之行為觀念者，於刑法評價上，即應僅成
    立一罪，俾免有重複評價、刑度超過罪責與不法內涵之疑慮
    ；學理上所稱「集合犯」之職業性、營業性或收集性等具有
    重複特質之犯罪均屬之，例如經營、從事業務、收集、販賣
    、製造、散布等行為概念者是（最高法院95年度台上字第
    1079 號 判決參照）。查本件被告意圖銷售而重製盜版光碟
    之行為，係在密切接近之一定時、地，以相同之方式持續進
    行，未曾間斷，是此重製盜版光碟之犯行，即具有反覆、延
    續實行之特徵，從而在行為概念上，縱有多次重製之舉措，
    仍應評價認係包括一罪之集合犯而論以一罪。又被告以一重
    製行為同時觸犯上開罪名，為想像競合犯，應依刑法第55條
    規定，從一重之著作權法第91條第3 項、第2 項之意圖銷售
    而擅自以重製於光碟之方法侵害他人之著作財產權罪處斷。
    爰審酌被告欠缺尊重智慧財產權觀念，為圖私利，致告訴人
    之著作財產權受有損害，惟所犯情節尚輕，且犯後坦承犯行
    ，已知悔悟並與告訴人和解等一切情狀，量處如主文所示之
    刑。末查，被告前未曾因故意犯罪受有期徒刑以上刑之宣告
    ，此有台灣高等法院被告前案紀錄表可稽，其因一時失慮，
    致罹刑典，犯後頗具悔意，本院認被告經此刑之宣告，當知
    所警惕而無再犯之虞，本院因認暫不執行其刑為當，予以宣
    告緩刑3 年，用啟自新。
三、扣案之盜版遊戲光碟39片，空白光碟50片、燒錄器2 台、外
    接式320GB 硬碟1 顆、外接式120GB 硬碟1 顆及電腦主機（
    內建燒錄機2 台）1 台，為被告犯著作權法第91條之1 第3
    項、第2 項罪所用之物，且為被告所有，業據被告陳明在卷
    ，應依著作權法第98條前段規定沒收。
據上論斷，依刑事訴訟法第299 條第1 項前段、第273 條之1 第
1 項、第310 條之2 、第454 條第2 項，著作權法第91條第3 項
、第2 項、第98條前段，商標法第81條第1 款，刑法第11條、第
第220 條第2 項、第210 條、第55條、第74條第1 項第1 款，判
決如主文。
本案經檢察官吳維雅到庭執行職務
中    華    民    國    97    年    5     月    30    日
                  刑事第四庭法  官    洪慕芳
以上正本證明與原本無異。
如不服本判決，應於判決送達後10日內，向本院提出上訴狀。
                            書記官    林靜枝
中    華    民    國    97    年    5     月    30    日
附錄本案論罪科刑法條：
著作權法第91條第2 、3 項：
  意圖銷售或出租而擅自以重製之方法侵害他人之著作財產權者
  ，處6 月以上5 年以下有期徒刑，得併科新臺幣20萬元以上2
  百萬元以下罰金。
  以重製於光碟之方法犯前項之罪者，處 6 月以上 5 年以下有
  期徒刑，得併科新臺幣50萬元以上5 百萬元以下罰金。
商標法第81條第1 款：
  未得商標權人或團體商標權人同意，有下列情形之一者，處3
  年以下有期徒刑、拘役或科或併科新臺幣20萬元以下罰金：
  一、於同一商品或服務，使用相同之註冊商標或團體商標者。
中華民國刑法第210 條（偽造變造私文書罪）：
  偽造、變造私文書，足以生損害於公眾或他人者，處5 年以下
  有期徒刑。


司法院資訊處製作；財團法人民間司法改革基金會備份。
